臺灣橋頭地方法院刑事判決
110年度審訴字第373號
公  訴  人  臺灣橋頭地方檢察署檢察官
被      告  陳冠宇


上列被告因偽造文書等案件，經檢察官提起公訴（110年度調偵
字第184號），嗣被告就被訴事實為有罪之陳述，經本院告知簡
式審判程序之旨，並聽取當事人之意見後，由本院合議庭裁定改
由受命法官獨任進行簡式審判程序，判決如下：
    主  文
陳冠宇犯侵入住宅竊盜罪，處有期徒刑捌月；未扣案之犯罪所得
華碩手機壹支、華為平板電腦壹台均沒收，於全部或一部不能沒
收或不宜執行沒收時，追徵其價額。又犯行使偽造私文書罪，處
有期徒刑陸月，如易科罰金，以新臺幣壹仟元折算壹日；未扣案
之犯罪所得新臺幣玖仟捌佰柒拾元沒收，於全部或一部不能沒收
或不宜執行沒收時，追徵其價額。
    事  實
一、陳冠宇意圖為自己不法之所有，基於侵入住宅竊盜之犯意，
    於民國109 年9 月12日上午6 時許，前往高雄市○○區○○路0 
    段000 巷00號2 樓廣輝工程企業公司（下稱廣輝公司）之員
    工宿舍，持置放在該宿舍電箱內之鑰匙，開啟大門進入該宿
    舍，並侵入葉宥廷位在該宿舍3號房內，徒手竊取葉宥廷所
    有華碩手機1 支及華為平板電腦1 台（價值共計新臺幣〈下
    同〉7,000 元）得手後隨即離去。
二、陳冠宇取得上開華碩手機後，竟意圖為自己不法之所有，基
    於詐欺得利、行使偽造準私文書及無故入侵他人電腦之犯意
    ，未得葉宥廷同意或授權，使用葉宥廷在上開華碩手機內所
    申請、已開通綁定遠傳電信股份有限公司（下稱遠傳公司）
    電信帳單付費服務之「Google Play 」網路商店（下稱「Go
    ogle Play 」）帳號，佯以葉宥廷本人之名義，接續於如附
    表所示之時間，在不詳地點，傳送欲購買「包你發娛樂城」
    虛擬遊戲金幣之電磁紀錄，以示葉宥廷同意由遠傳公司付費
    扣款之意，而消費如附表所示之消費金額，致「Google Pla
    y 」、遠傳公司均陷於錯誤，誤認係葉宥廷本人同意消費扣
    款，而提供如附表「消費金額欄」所示價值之虛擬遊戲金幣
    至陳冠宇所使用於「包你發娛樂城」之帳號（會員ID、暱稱
    詳如附表所示），陳冠宇因而詐得免於支付虛擬遊戲金幣消
    費金額之財產上不法利益，足生損害於葉宥廷、「Google P
    lay 」及遠傳公司對於電信帳務管理之正確性。嗣葉宥廷於
    同日下午9 時許發覺遭竊後報警處理，始循線查悉上情。
三、案經葉宥廷訴由高雄市政府警察局湖內分局報告臺灣橋頭地
    方檢察署檢察官偵查起訴。
    理  由
一、上開犯罪事實，業據被告於偵查及本院審理中坦承不諱（見
    偵卷第40頁；本院卷第79頁、第185頁、第273頁、第309頁
    ），核與證人即告訴人葉宥廷於警詢及偵訊中之證述情節大
    致相符（見警卷第15頁至第24頁；偵卷第39頁至第40頁），
    並有「包你發娛樂城」會員資料、儲值紀錄、行動電話門號
    0000000000號通聯調閱查詢單、IP位址資料查詢、「Google
     Play 」商店消費明細紀錄截圖、現場照片、通知簡訊截圖
    、被告提供之「包你發娛樂城」帳號資訊等在卷可稽（見警
    卷第35頁至第69頁），足認被告之任意性自白與事實相符，
    應堪採信。本案事證明確，被告犯行堪予認定，應依法論科
    。
二、論罪科刑：
  ㈠按網路遊戲虛擬世界之虛擬貨幣、遊戲點數，係以電磁紀錄
    之方式儲存於遊戲伺服器，遊戲帳號所有人對於該虛擬貨幣
    、遊戲點數之電磁紀錄擁有可任意處分或移轉之權，其雖為
    虛擬而非現實可見之有形體財物，而係供人憑以遊玩網路遊
    戲使用，然於現實世界中均有一定之財產價值，玩家可透過
    網路拍賣或交換，與現實世界之財物並無不同，自屬刑法詐
    欺罪保護之法益，若以詐術手段為之，應認係取得財產上不
    法之利益。又網路交易通常是以將購買商品或取得服務利益
    之意思，以文字或代替文字之符號、圖畫輸入網頁欄位，藉
    由電信業者提供之網路訊息傳送功能，將上開電磁記錄加以
    傳發輸送，之後由他人電腦終端設備予以接收、儲存，並賴
    終端設備螢幕顯示此等足以為表示其用意之證明，性質上應
    屬刑法第220 條第2 項規定之準文書。另偽造或變造準文書
    時，仍依其文書之性質適用各該有罪刑規定之法條論罪科刑
    ，主文僅需諭知被告「行使偽造私文書罪」，無庸贅載「準
    」字（最高法院103年度台非字第115號判決意旨參照）。查
    被告如事實欄二所為，盜用告訴人之華碩手機，使遠傳公司
    及「Google Play 」誤認係告訴人本人向「Google Play」
    消費購買虛擬遊戲金幣之服務及同意遠傳公司電信帳單支付
    價款之意思，是該消費虛擬遊戲金幣及傳送購買之電磁紀錄
    ，自屬準私文書之性質。
  ㈡核被告就事實欄一所為，係犯刑法第321 條第1 項之侵入住
    宅竊盜罪；就事實欄二所為，係犯刑法第216 條、第210 條
    、第220 條第2 項之行使偽造準私文書罪、同法第339 條第
    2 項之詐欺得利罪、刑法第358條之無故入侵他人電腦罪。
    起訴書雖未論及被告尚涉犯刑法第358條之無故入侵他人電
    腦罪部分，然起訴書犯罪事實欄已敘及被告使用竊得告訴人
    之上開手機登入「Google Play 」及消費上開虛擬遊戲幣之
    事實，並經本院告知上開罪名（見本院卷第301頁），本院
    自應予以審理，附此敘明。被告偽造準私文書之低度行為，
    為其行使偽造準私文書之高度行為所吸收，不另論罪。又被
    告基於同一犯意，於如附表所示時間，數次行使偽造準私文
    書、詐欺得利及無故入侵他人電腦之行為，係於如附表所示
    同日之密接時間實施，均侵害同一法益，各行為之獨立性極
    為薄弱，依一般社會觀念，在時間差距上難以強行分開，應
    視為數個舉動之接續施行，合為包括之一行為予以評價，屬
    接續犯，各僅論以一行使偽造準私文書罪、詐欺得利罪、無
    故入侵他人電腦罪。
  ㈢被告所為行使偽造準私文書、詐欺取財罪及無故入侵他人電
    腦之行為，乃本於同一目的而為之數個舉動，屬法律概念之
    一行為，被告以一行為觸犯上開3 罪名，為想像競合犯，應
    依刑法第55條前段規定從一重之行使偽造準私文書罪處斷。
  ㈣被告所犯侵入住宅竊盜罪及行使偽造準私文書2罪，犯意有別
    ，行為不同，應予分論併罰。
  ㈤按被告構成累犯之事實及應加重其刑之事項，均應由檢察官
    主張並具體指出證明之方法後，經法院踐行調查、辯論程序
    ，方得作為論以累犯及是否加重其刑之裁判基礎（最高法院
    110年度台上字第5660號判決要旨參照）。起訴書固有論及
    被告於違反毒品危害防制條例案件，經法院裁定應執行有期
    徒刑5月確定，於108年2月8日執行完畢，為累犯等語，然檢
    察官未就累犯之事實提出證據並指出證明方法，故本院爰不
    加以審酌被告是否構成累犯及是否加重其刑，附此說明。
  ㈥爰審酌被告不思以正當方式謀取所需，竟為貪圖不法利益，
    率爾以侵入住宅之手段，竊取他人財物，並盜用告訴人之手
    機，詐得不法利益，足生損害於告訴人之利益及特約商店、
    遠傳公司對於帳務管理之正確性，缺乏尊重他人財產權之觀
    念，所為誠屬不該；又衡酌被告雖於110 年3 月10日與告訴
    人達成調解，有高雄市湖內區調解委員會調解書1份在卷可
    參（見調偵卷第5頁），雖於到庭時多次表示願履行賠償，
    然時隔1年餘，迄未依約履行賠償告訴人所受之損害（見本
    院卷第79、185、301頁），已難認有賠償之意；另考量被告
    犯後尚能坦承犯行之態度，兼衡被告自述高中肄業之教育程
    度，擔任鐵工之工作狀況、月收入約3、4萬元之經濟狀況、
    家庭生活狀況及身體狀況（見本院卷第309頁）等一切情狀
    ，分別量處如主文所示之刑，並就所犯行使偽造私文書罪部
    分，諭知易科罰金之折算標準。
三、沒收：
　　按犯罪所得，屬於犯罪行為人者，沒收之。但有特別規定者
    ，依其規定；前2 項之沒收，於全部或一部不能沒收或不宜
    執行沒收時，追徵其價額；第1 項及第2 項之犯罪所得，包
    括違法行為所得、其變得之物或財產上利益及其孳息，刑法
    第38條之1 第1 項、第3 項及第4 項分別定有明文。查被告
    竊得華碩手機1 支、華為平板電腦1 台及所詐得9,870元之
    利益，核屬其本案犯罪所得，均未據扣案，又被告雖與告訴
    人達成調解，然被告迄未依約履行賠償，業如前述，為避免
    被告因犯罪而坐享犯罪所得，爰依刑法第38條之1 第1 項前
    段、第3 項之規定，在被告所犯各次犯行項下宣告沒收，於
    全部或一部不能沒收或不宜執行沒收時，追徵其價額。
據上論斷，應依刑事訴訟法第273 條之1 第1 項、第299 條第1
項前段，判決如主文。
本案經檢察官黃世勳提起公訴，檢察官鍾葦怡到庭執行職務。
中　　華　　民　　國　　111 　年　　5 　　月　　9 　　日
                  刑事第四庭    法  官  陳芸葶
以上正本證明與原本無異。
如不服本判決應於收受送達後20日內向本院提出上訴書狀，並應
敘述具體理由；如未敘述上訴理由者，應於上訴期間屆滿後20日
內向本院補提理由書（均須按他造當事人之人數附繕本）「切勿
逕送上級法院」。
中　　華　　民　　國　　111 　年　　5 　　月　　10　　日
　　　　　　　　　　　　　　　　書記官  鄭珓銘
附錄本件判決論罪科刑法條
中華民國刑法第210 條
偽造、變造私文書，足以生損害於公眾或他人者，處5 年以下有
期徒刑。
中華民國刑法第216 條
行使第210 條至第215 條之文書者，依偽造、變造文書或登載不
實事項或使登載不實事項之規定處斷。
中華民國刑法第220 條
在紙上或物品上之文字、符號、圖畫、照像，依習慣或特約，足
以為表示其用意之證明者，關於本章及本章以外各罪，以文書論
。
錄音、錄影或電磁紀錄，藉機器或電腦之處理所顯示之聲音、影
像或符號，足以為表示其用意之證明者，亦同。
中華民國刑法第321 條
犯前條第一項、第二項之罪而有下列情形之一者，處6 月以上5
年以下有期徒刑，得併科50萬元以下罰金：
一、侵入住宅或有人居住之建築物、船艦或隱匿其內而犯之。
二、毀越門窗、牆垣或其他安全設備而犯之。
三、攜帶兇器而犯之。
四、結夥三人以上而犯之。
五、乘火災、水災或其他災害之際而犯之。
六、在車站、港埠、航空站或其他供水、陸、空公眾運輸之舟、
    車、航空機內而犯之。
前項之未遂犯罰之。
中華民國刑法第339 條
意圖為自己或第三人不法之所有，以詐術使人將本人或第三人之
物交付者，處5 年以下有期徒刑、拘役或科或併科50萬元以下罰
金。
以前項方法得財產上不法之利益或使第三人得之者，亦同。
前二項之未遂犯罰之。
中華民國刑法第358條
無故輸入他人帳號密碼、破解使用電腦之保護措施或利用電腦系
統之漏洞，而入侵他人之電腦或其相關設備者，處3年以下有期
徒刑、拘役或科或併科30萬元以下罰金。
卷別對照表：
簡稱 卷宗名稱 警卷 高雄市政府警察局湖內分局高市警湖分偵字第10972166400號卷 偵卷 臺灣橋頭地方檢察署110年度偵字第1020號卷 調偵卷 臺灣橋頭地方檢察署110年度調偵字第184 號卷 本院卷 本院110年度審訴字第373號卷 
附表：
編號 時間 會員ID 遊戲暱稱 儲值遊戲幣 消費金額(新臺幣） 1 109年9月12日上午11時31分許 JCZ0000000000 新竹阿妹仔 15,000 150元 2 109年9月12日上午11時31分許   15,000 150元 3 109年9月12日上午11時32分許   30,000 300元 4 109年9月12日上午11時45分許   30,000 300元 5 109年9月12日下午1時3分許   30,000 300元 6 109年9月12日下午1時22分許   151,980 1,490元 7 109年9月12日下午2時15分許   151,980 1,490元 8 109年9月12日下午2時31分許   151,980 1,490元 9 109年9月12日下午3時13分許   151,980 1,490元 10 109年9月12日下午3時22分許   151,980 1,490元 11 109年9月12日下午3時31分許   59,000 590元 12 109年9月12日下午3時31分許   30,000 300元 13 109年9月12日下午3時36分許   15,000 150元 14 109年9月12日下午4時3分許   15,000 150元 15 109年9月12日下午4時7分許   3,000 30元 消費金額共計9,870元